【裁判字號】    92,易,838
【裁判日期】    920508
【裁判案由】    傷害
【裁判全文】
臺灣板橋地方法院刑事判決                          九十二年度易字第八三八號
    公  訴  人  臺灣板橋地方法院檢察署檢察官
    被      告  乙○○
右列被告因傷害案件，經檢察官提起公訴（九十二年度偵字第一四四五號），本院判
決如左：
    主  文
乙○○傷害人之身體，處有期徒刑陸月，如易科罰金以佰元折算壹日。扣案之瑞士
摺疊刀壹支沒收。
    事  實
一、乙○○甫於民國九十一年十二月間因傷害案件，經本院判處有期徒刑四月確定（
    現在監執行中），仍不知悔改，復於九十二年一月四日下午一時十四分許，騎乘
    機車後載友人甲○○，行經臺北縣新莊市○○街五十四巷裕民市場時，因攤販丙○○駕駛小貨車駛入市場內準備收攤，暫停在該巷道阻礙其通行，致其機車與小
    貨車擦撞無法駛過，心中不滿而以手拍擊小貨車之後方玻璃，雙方因而發生口角
    ，詎乙○○竟又基於傷害之犯意，持其所有之瑞士摺疊刀一支揮刺丙○○，致丙○○受有左側臉部撕裂傷、右手中指擦傷等傷害，嗣旋經在場目擊之攤販林圳提
    上前奪下乙○○上開瑞士折疊刀將之制伏，並報警處理。
二、案經丙○○訴由臺北縣政府警察局新莊分局報請臺灣板橋地方法院檢察署檢察官
    偵查起訴。
    理  由
一、訊據被告乙○○對於上揭時地持其所有瑞士摺疊刀刺傷告訴人丙○○之犯罪事實
    供認不諱，核與告訴人指訴、證人林圳提、甲○○分別於警訊、偵審中證述情節
    相符，並有案發現場監視器列印畫面二張附卷及被告所有持以刺傷告訴人之瑞士
    折疊刀一支扣案可資佐證，告訴人受有上揭傷害，亦有亞東紀念醫院出具之診斷
    證明書影本一紙附卷可稽，被告之上開行為與告訴人之傷害間復具有相當因果關
    係。至被告雖曾辯稱：係告訴人先動手的，且其朋友亦圍過來，伊才拿出刀子揮
    過去嚇他們，而劃到告訴人云云，然其上開所辯情節，與上開監視器列印畫面所
    示情狀及證人林圳提、甲○○證述情節均有不合，顯不足採。是本件事證明確，
    被告犯行堪以認定，應予依法論科。
二、被告乙○○持刀揮刺傷害告訴人之身體，核其所為係犯刑法第二百七十七條第一
    項之傷害罪。爰審酌被告甫因傷害案件經法院判刑後旋再犯本件傷害之情、僅因
    細故即輕啟本件傷害犯罪動機、犯罪手段、對告訴人所生危害及犯罪後之態度等
    一切情狀，量刑如主文所示之刑，並諭知易科罰金之折算標準。扣案之瑞士摺疊
    刀一支，係被告所有供犯罪所用之物，業經被告陳明在卷，併依同法第三十八條
    第一項第二款規定，予以沒收。
據上論斷，應依刑事訴訟法第二百九十九條第一項前段，刑法第二百七十七條第一項
、第四十一條第一項前段、第三十八條第一項第二款，罰金罰鍰提高標準條例第一條
前段、第二條，判決如主文。
本案經檢察官程秀蘭到庭執行職務
中      華      民      國    九十二    年      五      月      八      日
                                      臺灣板橋地方法院刑事第六庭
                                          法  官  彭  全  曄
右正本證明與原本無異
如不服本判決應於送達後十日內向本院提出上訴狀
                                          書記官  梁  宜  庭
中      華      民      國    九十二    年      五      月      八      日
附錄本案論罪科刑法條全文：
刑法第二百七十七條
傷害人之身體或健康者，處三年以下有期徒刑，拘役或一千元以下罰金。
犯前項之罪，因而致人於死者，處無期徒或七年以上有期徒刑；致重傷者，處三年以
上十年以下有期徒刑。


司法院資訊處製作；財團法人民間司法改革基金會備份。
